臺灣板橋地方法院刑事判決　　　　　　 94年度簡上字第413號
上　訴　人　臺灣板橋地方法院檢察署檢察官
被　　　告　乙○○
上列上訴人因被告詐欺等案件，不服中華民國94年6 月21日本院
94年度簡字第2137號第一審簡易判決（聲請簡易判決處刑案號：
93年度偵緝字第1975號）提起上訴，本院管轄第二審之合議庭判
決如下
    主  文
上訴駁回。
    事實及理由
一、本案被告乙○○所犯之行使偽造私文書、詐欺取財等罪，均
    非死刑、無期徒刑、最輕本刑3 年以上有期徒刑之罪或高等
    法院管轄第一審案件之罪，而被告於本院準備程序中，就被
    訴事實為有罪之陳述，經本院告知簡式審判程序之意旨，並
    聽取公訴人及被告之意見後，本院合議庭依刑事訴訟法第27
    3 條之1 第1 項之規定，裁定依簡式審判程序審理，合先敘
    明。
二、本案經本院審理結果，認第一審以被告乙○○係犯刑法第21
    6 條、第210 條之行使偽造私文書罪及刑法第339 條第1 項
    之連續詐欺取財罪，並認二罪間，犯意各別，罪名互殊，應
    予分論併罰，而就行使偽造私文書罪部分量處有期徒刑3 月
    ，如易科罰金以300 元折算1 日，租用汽車切結書上偽造之
    「吳浩傑」署押1 枚沒收；就連續詐欺取財部分，量處有期
    徒刑5 月，如易科罰金以300 元折算1 日。應執行有期徒刑
    6 月，如易科罰金以300 元折算1 日，租用汽車切結書上偽
    造之「吳浩傑」署押1 枚沒收。經核原審認事用法及量刑均
    無不當，應予維持，並引用第一審判決書所載事實、證據及
    理由（如附件）。
三、本案檢察官上訴意旨略以：告訴人甲○○具狀稱伊不是第一
    個受害者，另有繼告訴人之後受騙者陳光海先生轉帳資料可
    以證明，又被告事後實無悔意，原審判決刑度過輕，有從重
    處斷之必要，因此不服原判決提起上訴云云。然查，本案檢
    察官聲請簡易判決處刑書所載之犯罪事實，除被告詐騙告訴
    人外，並無敘及詐欺他人之部分，而被告於本院審理期日訊
    問時，亦陳明：渠於92年中的時候，有出售網路遊戲內的金
    幣，因為一些因素沒有辦法履行，販賣金幣的事和本案沒有
    關係等語，卷內亦僅有陳光海匯款2500元、3500元予被告之
    通知書、交易明細表各1 紙可參，是依憑前開證據，僅足見
    被告與陳光海間曾有網路買賣金幣糾紛，尚難認被告確有詐
    欺陳光海之犯行，而可認與本案聲請簡易判決處刑事實有何
    裁判上或實質上一罪之關係，本院自無從加以一併審究，檢
    察官執此部分上訴即無理由。又被告於本案準備期日、審理
    期日訊問時，均就原審即本院94年度簡字第2137號判決所認
    定之犯罪事實供認不諱，並表示係因經濟能力不佳，方未與
    告訴人達成和解等語，核與原審於量刑時，考量被告尚能坦
    承犯行等節相符，檢察官復未就此部分另提出不利於被告之
    證據供本院參酌，自難認原審本於裁量權所定被告之刑度有
    何不當之處，上訴人認量刑過輕，而執為不服原判決之論據
    ，亦顯非有理由，應予駁回。
據上論斷，應依刑事訴訟法第455 條之1 第1 項、第3 項、第36
4條 、第273 條之1 第1 項、第368 條、第373 條，判決如主文
。
本案經檢察官鄧媛到庭執行職務。
中　　華　　民　　國　　94　　年　　12　　月　　 1　　日
                  刑事第三庭  審判長法　官  李麗玲
                                    法　官  鄧雅心
                                    法　官  張兆光
上列正本證明與原本無異。
不得上訴。
                                    書記官  曹秋冬
中　　華　　民　　國　　94　　年　　12　　月　　1 　　日
